【裁判字號】    97,訴,237
【裁判日期】    970714
【裁判案由】    毒品危害防制條例
【裁判全文】
臺灣宜蘭地方法院刑事判決               97年度訴字第237號
公  訴  人  臺灣宜蘭地方法院檢察署檢察官
被      告  甲○○
                    （現另案於臺灣宜蘭監獄執行中）
上列被告因毒品危害防制條例案件，茲經檢察官提起公訴（97年
度毒偵字第472號），被告於本院準備程序中就被訴事實為有罪
之陳述，經告以簡式審判程序之旨，並聽取當事人意見後，經本
院合議庭裁定由受命法官獨任行簡式審判程序，判決如下：
    主  文
甲○○施用第一級毒品，累犯，處有期徒刑玖月。
    事  實
一、甲○○前因施用毒品案件，經依本院90年毒聲字第273號裁
    定送觀察勒戒後，認有繼續施用毒品之傾向，再依本院90年
    度毒聲字第564號裁定令入戒治處所施以強制戒治一年，於
    民國92年1月30日強制戒治期滿執行完畢釋放；復因施用毒
    品案件，經本院以92年度訴字第358號判決判處應執行有期
    徒刑十月確定，並於94年2月9日縮刑期滿執行完畢。又因施
    用毒品案件，再經本院分別以94年度訴字第274號及95年度
    訴字第2號判決判處有期徒刑十月、一年確定，再依中華民
    國九十六年罪犯減刑條例減為有期徒刑五月、六月，定其應
    執行刑有期徒刑十月，於96年7月16日執行完畢；又因施用
    毒品案件，經本院以96年度訴字第555號判決判處應執行有
    期徒刑一年二月，並經臺灣高等法院以97年度上訴字第430
    號判決駁回上訴確定，現在監執行中。詎仍不知悔悟，未戒
    除毒癮，復於前揭強制戒治、有期徒刑執行完畢釋放後五年
    內，基於施用第一級毒品海洛因之犯意，於97年4月10日傍
    晚6、7時許（起訴書記載4月11日下午2時40分許往前回溯26
    小時內之某時），在宜蘭縣員山鄉○○路68號以將海洛因加
    水置於針筒內注射之方式，施用海洛因一次，針筒用畢即丟
    棄現滅失不存在。嗣於97年4月11日下午2時許，因另案在宜
    蘭縣員山鄉○○路68號為警拘提到案，復經警於下午2時40
    分採集其尿液送驗結果呈海洛因之代謝物鴉片類嗎啡之陽性
    反應，而查知上情。
二、案經宜蘭縣政府警察局宜蘭分局報請臺灣宜蘭地方法院檢察
    署檢察官偵查起訴。
    理  由
一、上揭犯罪事實，業據被告甲○○於本院審理中坦承不諱，而
    被告於97年4月11日下午2時40分許經警採集其尿液送請慈濟
    大學濫用藥物檢驗中心檢驗結果，確呈海洛因之代謝物鴉片
    類嗎啡之陽性反應，此有宜蘭縣政府警察局宜蘭分局毒品犯
    罪嫌疑人尿液採驗作業管制紀錄、慈濟大學濫用藥物檢驗中
    心檢驗總表各1紙在卷足稽（見警詢卷第3、4頁），足認被
    告任意性自白核與事實相符，應堪憑信。又被告前因施用毒
    品案件，經依本院裁定令入戒治處所施以強制戒治一年，於
    92年1月30日強制戒治期滿執行完畢釋放；復因施用毒品案
    件，經本院判處應執行有期徒刑十月確定；又因施用毒品案
    件，再經本院分別以94年度訴字第274號及95年度訴字第2號
    判決判處有期徒刑十月、一年確定，嗣減為有期徒刑五月、
    六月，並定應執行刑有期徒刑十月確定；又因施用毒品案件
    ，經本院以96年度訴字第555號判決判處應執行有期徒刑一
    年二月，並經臺灣高等法院以97年度上訴字第430號駁回上
    訴確定，有前開案件起訴書、判決書、法務部全國檢察官線
    上查詢刑案人犯在監所最新資料報表、臺灣高等法院被告前
    案紀錄表各1份附卷可按，則被告於強制戒治、有期徒刑執
    行完畢釋放後，五年內已再犯施用毒品罪，並經判處罪刑確
    定，復再犯本案施用海洛因之犯行，事證已臻明確，犯行洵
    堪認定，應予依法論科。
二、查海洛因為毒品危害防制條例第二條第二項第一款所規定之
    第一級毒品，不得擅自施用，故核被告施用海洛因所為，係
    犯毒品危害防制條例第十條第一項之施用第一級毒品海洛因
    罪。其施用行為前後持有第一級毒品海洛因之行為，為施用
    毒品之當然結果，屬吸收關係，不另論罪。另被告有犯罪事
    實欄所載犯罪科刑及執行情形，有臺灣高等法院被告前案紀
    錄表1紙在卷足參，其於受有期徒刑之執行完畢後五年以內
    ，故意再犯有期徒刑以上之本罪，為累犯，應依刑法第四十
    七條第一項規定加重其刑。爰審酌被告之素行、智識程度；
    犯罪之動機、目的、手段；前已因施用毒品之犯行，經執行
    強制戒治及有期徒刑完畢，仍不知悔改，復繼續沾染毒品惡
    習，自制力顯有未足，其施用毒品行為對於自身及社會所造
    成之危害程度非輕；施用第一級毒品之犯罪態樣；犯後坦承
    犯行暨公訴人具體求刑有期徒刑九月等一切情狀，量處如主
    文所示之刑。
據上論斷，應依刑事訴訟法第二百七十三條之一第一項、第二百
九十九條第一項前段，毒品危害防制條例第十條第一項，刑法第
十一條前段、第四十七條第一項，判決如主文。
本案經檢察官吳廣莉到庭執行職務
中    華    民    國     97    年    7    月    14    日
                  刑事第三庭法  官  林惠玲
以上正本證明與原本無異。
如不服本判決應於收受本判決後10日內向本院提出上訴書狀，並
應敘述具體理由。若未敘述理由者，應於上訴期間屆滿後20日內
向本院補提理由書狀(均須按他造當事人之人數附繕本)。
                            書記官  陳淑宜
中    華    民    國     97    年    7    月    14    日
【附錄本案論罪科刑法條】
毒品危害防制條例第十條第一項：
施用第一級毒品者，處六月以上五年以下有期徒刑。


司法院資訊處製作；財團法人民間司法改革基金會備份。
